【裁判字號】    97,易,1154
【裁判日期】    980218
【裁判案由】    詐欺
【裁判全文】
臺灣高雄地方法院刑事判決              97年度易字第1154號
公  訴  人  臺灣高雄地方法院檢察署檢察官
被      告  丁○○
上列被告因詐欺案件，經檢察官提起公訴（92年度偵字第14491號）
，本院判決如下：
    主  文
丁○○連續犯詐欺取財罪，累犯，處有期徒刑拾月。
    事  實
一、丁○○前於民國88年間，因竊盜、妨害自由案件，分別經本
    院89年度易字第735 號、臺灣高等法院高雄分院89年度上易
    字第1645號判處有期徒刑4 月、6 月確定在案，上開2 罪經
    定其應執行之刑為有期徒刑9 月，並於91年3 月8 日易科罰
    金執行完畢。詎仍不知悔改，於91年7 月27日至97年8 月5
    日止，基於意圖為自己不法所有之概括犯意，隱瞞其無欲付
    款之事實，連續於附表所示時間，以「翔國企業有限公司」
    （下稱翔國公司）之名義，向乙○○所經營生產瓶裝水之「
    飛梭商行」（起訴書誤載為「飛梭礦泉水公司」）佯稱願以
    大罐瓶裝水（下稱大水）每箱新臺幣（下同）45元、小罐瓶
    裝水（下稱小水）每箱55元、杯水每箱34元之代價欲購買如
    附表各該編號所示數量之瓶裝水，致乙○○陷於錯誤，而各
    於訂購當日，由其配偶吳林美姬，在址設高雄縣大寮鄉○○
    村○○路182 號之倉庫內，如數交付附表各該編號所示之瓶
    裝水，而詐騙得逞。丁○○為掩飾其犯行，於經雙方會算貨
    款後，另行簽發票號為TRA0000000、TRA0000000、TRA00000
    00號、發票日分別為91年8 月9 日、91年9 月10日、91年9
    月15日，付款人均為臺東區中小企業銀行，面額分別為200,
    150 元、150,000 元、154,000 元，合計504,150 元之支票
    共計3 紙以為搪塞，另指示不知情之楊金成、張德輝等人，
    將上開詐得之貨物，以大水每箱35元、小水每箱40元之低價
    出售與亦不知情而在高雄縣鳥松鄉○○路經營「什全商行」
    之甲○○，以變現獲利。嗣於同年8 、9 月間，乙○○提示
    上開3 紙支票，均不獲付款，向丁○○追索，發現丁○○已
    不知去向，而就附表所示貨物之貨款全然未予支付，始悉受
    騙。
二、案經乙○○訴由臺灣高雄地方法院檢察署檢察官偵查起訴。
    理  由
一、證據能力部分：
    按被告以外之人於審判外之陳述，雖不符同法第159 條之1
    至之4 規定，而經當事人於審判程序同意作為證據，法院審
    酌該言詞陳述或書面陳述作成時之情況，認為適當者，亦得
    為證據，此亦據同法第159 條之5 第1 項規定明確。查本案
    所引用之證據資料（詳後引證據），其中屬傳聞證據部分，
    因被告、檢察官均同意可作為證據使用，本院審酌該證據作
    成之情況，並無違法取得之情形，認以之作為證據，應屬適
    當，均有證據能力。
二、訊據被告丁○○固坦認於附表所示時間，以翔國公司名義，
    連續16次向告訴人訂貨如附表各該編號所示之瓶裝水，並開
    立上開面額合計為504,150 元之支票3 紙以代貨款之支付，
    然屆期均不獲兌現等情，惟矢口否認有何詐欺取財犯行，辯
    稱：伊前所交易之款項均有清償，是因後來公司經營不善，
    資金週轉不靈始跳票，並非一開始即故意向告訴人詐騙貨物
    云云（警卷第2 頁、審易緝卷第41頁），經查：
（一）被告業於警詢、偵查及本院審理中均供承：自91年7 月27
      日起至91年8 月5 日止，連續16次以所經營之「翔國公司
      」名義向告訴人以大水每箱45元、小水每箱55元之代價購
      入如附表所示之瓶裝水，係向告訴人之配偶吳林美姬叫貨
      ，惟用以償付如附表所示瓶裝水之貨款、票款合計為50,4
      150 元之支票3 紙屆期均不獲兌現等語（審易緝卷第42頁
      、易卷第34、35頁）。核與告訴人乙○○於警詢中指證：
      被告於91年7 月27日至91年8 月5 日止，向其經營之「飛
      梭商行」大量進貨，大水每箱售價45元、小水每箱售價55
      元、杯水每箱售價34元，被告用以支付貨款之支票3 張均
      遭退票等情（警卷第3 頁）暨證人即告訴人配偶吳林美姬
      於本院審理中證稱：「飛梭商行」為瓶裝水製造廠，被告
      自91年3 月間開始與「飛梭商行」交易，並於如附表所示
      日期即91年7 月27日至91年8 月5 日間，親自向飛梭商行
      訂貨，由其負責出貨，因為「飛梭商行」之倉庫內有庫存
      瓶裝水，乃均於訂貨日當日出貨，由被告前來址設高雄縣
      大寮鄉○○村○○路182 號之倉庫取貨，其如數交付貨物
      ，其中大水、小水及杯水之出貨價每箱分別為45、55、34
      元，被告於取走貨物後經計算而開立之上開3 紙支票即係
      用以支付附表所示貨物之貨款，但屆期均跳票，所積欠如
      附表所示貨物之貨款全未清償（易卷第41至44、45、54、
      58頁）等情相符，復有估價單16紙、支票及退票理由單各
      3 紙在卷可稽（警卷第5 至7 頁）。則本件被告於附表所
      示時間連續16次，以「翔國公司」名義向告訴人以大水每
      箱45元、小水每箱55元、杯水每箱34元之代價購入附表所
      示瓶裝水，並於訂購當日在告訴人址設高雄縣大寮鄉○○
      村○○路182 號之倉庫領取，由證人吳林美姬交貨，嗣將
      雙方會算後，由被告另開立票號為TRA0000000、TRA00000
      00、TRA0000000號、發票日分別為91年8 月9日 、91年9
      月10日、91年9 月15日，付款人均為臺東區中小企業銀行
      ，面額分別為200,150 元、150, 000元、154,000 元，合
      計504,150 元之支票共計3 紙以為貨款之支付，惟屆期均
      不獲兌現，而就附表所示貨物之貨款全然未予支付等情，
      均堪以認定。
（二）至告訴人雖曾於警詢中稱被告於91年7 月27日至91年8 月
      5 日所購買之小水約7217箱云云（警卷第3 頁），核與上
      開估價單16紙所示小水共計出貨7685箱不符，參以證人吳
      林美姬於本院審理中已明確證稱：本案被告以上開3 紙支
      票所購之貨物應如估價單所示等語（易卷第41頁），且本
      案被告係與證人吳美姬接洽，相關交易過程證人吳林美姬
      應較告訴人知悉，除據被告供承在卷外（警卷第1 頁、易
      卷第34頁），更與證人吳林美姬所證：本案過程其較告訴
      人清楚，告訴人在警詢所述係經其告知後轉述警方等情相
      合（易卷第41頁），則證人吳林美姬此部分所述，顯較告
      訴人上開所指可採，是告訴人此部分指述，或係記憶有誤
      ，尚難採信。
（三）被告雖辯稱並無詐欺告訴人之故意，係因事後資金週轉不
      靈始跳票云云，惟查：
    1.被告所開立用以支付貨款之上開3 張支票，均屆期不獲兌
      現，已如前述，被告更於案發後避不見面，致告訴人追索
      無著，且案發迄今已有6 年餘，期間仍分文未付予告訴人
      ，亦據其自承無訛（院卷第35、61頁），及證人吳林美姬
      結證在卷（警卷第、院卷第54頁）。且觀以被告所交付之
      上開支票，其發票日期分別為91年8 月9 日、91年9 月10
      日、91年9 月15日，告訴人之提示交換日期亦分別為91年
      8 月9 日、91年9 月10日、91年9 月16日，則上開3 紙支
      票發票日、提示交換日彼此相距分別約有1 月、1 周之遠
      ，被告縱因所簽發第1 張支票突然因資金週轉不靈而跳票
      ，於第2 、3 張支票屆期前，亦應有約1 月、1 周之時間
      可與告訴人協商還款事宜，再衡以一般商場經營之正常形
      態，果因一時周轉不靈跳票，為繼續維持商譽，跳票者往
      往多先出面與債權人協商還款或再另行開立其他票據已為
      支應，甚且於票據期限屆至前先行與債權人協議換票，以
      避免留下不良信用紀錄，然本件被告竟突然消失無蹤，任
      令其所簽發之支票陸續跳票，此間全未出面與告訴人協商
      展期或還款，均與常情有違，可認被告不僅有未與還款之
      客觀行為，更應自始於訂貨之初即有無意還款之主觀犯意
      。
    2.且查，本件被告係於91年3 月間即開始與告訴人進行交易
      ，惟於本案發生前之91年3 月間至91年7 月26日止，被告
      與告訴人進行交易時，僅少量訂購瓶裝水，且均以現金支
      付，係於附表所示時間，始大量叫貨等情，業據被告自承
      在卷（審易緝卷第42頁），且證人吳林美姬亦於審理中證
      稱：與被告交易期間之交易總金額約在九十萬元左右，其
      中在91年3 月至本案附表所示交易發生前，被告每月進貨
      之金額僅約在6 、7 萬元，合計5 個月之交易金額約三十
      至四十餘萬元左右，本案所積欠之504,150 元貨款係密集
      在91年7 月27日至91年8 月5 日所訂購之貨物貨款等語（
      易卷第43、44頁），顯見被告與告訴人自91年3 月開始與
      告訴人交易後，於上開91年7 月27日至91年8 月5 日止期
      間，確有與之前交易習慣相異，而突然密集大量訂貨、取
      貨之行為。再佐以證人吳林美姬於本院審理中證稱：以製
      造商之經驗而言，瓶裝水之銷售數量，淡季比旺季僅少約
      三分之一，不會差別到倍數（易卷第56頁）及證人即飲料
      銷售大盤商甲○○於本院審理中結證：其為飲料銷售之大
      盤商，依其經驗，瓶裝水之銷售雖有淡旺季之分，夏天銷
      售量較好、冬天較差，但差距不到倍數之差別（易卷第55
      、57頁）等情，足認被告縱因銷售淡旺季差別，亦無可能
      於91年3 月至7 月長達約5 個月之期間，僅每月進貨數萬
      元，卻於91年7 月27日至91年8 月5 日之短短10餘日內，
      突然大量密集叫貨達數倍之譜，則本件被告之密集、大量
      訂貨、取貨行為，已有異常，難認屬於一般貨物買賣。其
      果非於91年7 月27日已起意詐欺，又何需一反常情突然密
      集、大量叫貨甚且就相關貨款以支票代替現金之支付而於
      事後跳票且避不見面？益見被告於附表所示時間向告訴人
      訂貨之時，即有詐騙告訴人之故意。
    3.甚且，被告向告訴人取得附表所示貨物後，曾以顯然低於
      其向告訴人進貨價格之大水每箱35元、小水每箱40元之低
      價，出售與在高雄縣鳥松鄉○○路一帶經營「什全商行」
      之甲○○一節，業據告訴人於警詢中已明確指稱：被告將
      其公司之瓶裝水低價出售與位於高雄縣鳥松鄉之「什全商
      行」，其發現該商行推放「飛梭商行」的瓶裝水棧板約有
      一百多塊，1 塊棧板可以置放78箱之瓶裝水等語（卷第頁
      ），亦與證人甲○○於偵查及本院審理中證稱：其於91年
      間是在高雄縣鳥松鄉○○路經營「什全商行」，從事飲料
      銷售，被告或其公司人員曾主動向其推銷瓶裝水，其曾於
      91年7 月24日至91年8 月5 日此一期間，以大水每箱35元
      、小水每箱40元之價錢向被告購入瓶裝水等語（偵卷第25
      、26頁、易卷第54、57頁）相符。被告雖辯稱伊不認識證
      人甲○○，不清楚為何證人甲○○出售瓶裝水之價格可以
      如此低廉云云（易卷第56頁）。然互核證人吳林美姬於審
      理中證稱：被告跳票後，其聽見業界流言表示被告所賣之
      瓶裝水售價甚低，復聽下游廠商表示證人甲○○出貨之「
      飛梭商行」所生產之瓶裝水售價很低，其前往向證人甲○○求證，證人甲○○不願透漏被告出貨價錢，經其提示被
      告購貨之每箱單價，證人甲○○始稱被告出貨之價錢低於
      該等進貨之價錢等語（易卷第45頁）及證人甲○○證稱：
      證人吳林美姬確曾查訪至其商行，並詢問其向被告進貨「
      飛梭商行」瓶裝水之每箱單價，但其買貨底價不輕易透露
      他人，否則容易遭人殺價等語（易卷第53頁），就證人吳
      林美姬確有前往證人甲○○處查訪一事所證吻合，且就證
      人甲○○所證不輕易透漏其進貨底價一節，亦與證人吳林
      美姬所證查訪之際證人甲○○拒絕告知實際進貨價錢等情
      若合符節。再者，證人甲○○證稱：其向被告進瓶裝水後
      ，91年8 月5 日早上被告公司員工張德輝與戊○○前來，
      由張德輝向其預收4,000 元貨款，並由張德輝、戊○○於
      字條上簽名，以便作為日後結算貨款時應予扣除之憑證，
      該2 人原訂下午要將貨送到，但並未交貨一節（偵卷第25
      頁、易卷第50、51頁），已據其於偵查中當庭提出內容記
      載：「自91.7.24 進貨至91.8.5止。91.8.5拿預收40,000
      張德輝戊○○」之便條1 紙，而證人即翔國公司送貨司機
      戊○○亦證稱：上開字條上戊○○之簽名為其所親簽，該
      次確與張德輝前往向證人甲○○收取40,000元貨款等情在
      卷（易卷第51頁），被告復自承：戊○○確為其員工、張
      德輝為其胞弟，有時會幫忙送貨等語（易卷第37、57頁）
      ，均與證人甲○○證稱向被告進貨瓶裝水之經過情節相互
      印證；況上開字條進貨日期亦與附表所示被告向告訴人訂
      貨日期區間相合，則證人甲○○上開所證屬實，被告前揭
      所辯，尚無足採。而以證人甲○○為飲料銷售之大盤商，
      對瓶裝水之成本及一般進貨價錢知之甚詳，其復於本院審
      理中結證：並非所有交易廠商都可以預收貨款，係因本案
      被告所售之貨物價錢較便宜且銷售狀況較好，才同意被告
      指派之送貨人員向其預收貨款等情（院卷第52頁），足見
      被告所售予證人甲○○之「飛梭商行」瓶裝水價錢確實甚
      低於市場行情，證人甲○○始願在未取得貨物之前先行交
      付40,000元與被告指派之送貨人員，藉以爭取貨源甚明。
      是本件被告以大水每箱45元、小水每箱55元之買價向告訴
      人所取得如附表所示之瓶裝水後，復轉手以甚為低廉之大
      水每箱35元、小水每箱40元之價錢出售與證人甲○○等情
      ，亦堪認定。則依上開被告高買低賣本案相關瓶裝水之情
      節，復衡以商業經營之常情，被告果真欲向告訴人購買如
      附表所示瓶裝水，其與告訴人所約定之購貨價金即為被告
      應負擔之成本，為免經營損失，被告理應以高於其向告訴
      人進貨之單價出售予他人，焉有賠本以甚為低廉之價格出
      售該批貨物之理？顯見被告內心確自始無意付款與告訴人
      ，因而在無成本壓力及迅速銷贓變現之考量下，將本件向
      告訴人所詐得之貨物廉價銷售與證人甲○○，益證被告自
      始確有為自己不法所有之意圖及詐欺告訴人之故意，至為
      灼然。
    4.至證人戊○○雖於偵查中曾經證稱：其曾載「飛梭商行」
      的水去仁武賣給檳榔攤，印象中每箱約六、七十元左右，
      小水一箱有時賣70元，有時賣80元，大水賣60至70元等語
      （偵卷第35頁）。然證人甲○○於91年間係在高雄縣鳥松
      鄉經營「什全商行」，已如前述，且證人甲○○並未經營
      檳榔攤，亦據其於審理中結證明確（院卷第54頁），則證
      人戊○○上開所證是否係指上揭被告售予證人甲○○之如
      附表所示貨物，即有疑義。況證人戊○○亦於本院審理時
      證稱：上開所述係公司一般出售與他人之零售價，不知本
      案附表所示貨物之每箱實際單價等語（易卷第53頁），參
      以被告自承公司進貨銷貨價格由伊決定，每日出貨前均將
      銷貨價格寫在黑板上等情（院卷第57頁），可認證人戊○○此部分所證，應係針對翔國公司於本案以外之出貨價格
      而言，並非指本案如附表所示瓶裝水實際出貨與證人甲○○之價錢，證人戊○○此部分所證，自難據為有利被告之
      認定。
    5.則依上開跡證綜合以觀，被告於91年7 月27日至91年8 月
      5 日間，一反常情向告訴人密集、大量訂購如附表所示之
      瓶裝水，甚且賠本以遠低於一般大盤商進貨價格之賤價出
      售與證人甲○○，相關貨款又以支票支付並惡意跳票，以
      卸免付款之責，更突然失去音訊而於6 年餘間均未再出面
      與告訴人協商還款，此諸多行為均與一般商場正常交易情
      況顯然有悖，而係自始惡意向告訴人詐取貨物已明。是足
      認被告於91年7 月27日至91年8 月5 日向告訴人連續訂貨
      之際，自始即預謀不支付價金，而佯以購物之名義向告訴
      人取得如附表所示貨物，其主觀上具有不法所有意圖及詐
      欺告訴人之故意，至堪認定。
（四）綜上，本件事證明確，被告詐欺取財犯行堪以認定，應予
      依法論科。
三、按被告行為後，刑法、刑法施行法業已於民國94年2 月2 日
    、95年6 月14日修正公布，並均自95年7 月1 日施行（以下
    簡稱現行刑法，95年7 月1 日施行前之刑法簡稱修正前刑法
    ）。依現行刑法第2 條第1 項規定：「行為後法律有變更者
    ，適用行為時之法律。但行為後之法律有利於行為人者，適
    用最有利於行為人之法律。」經查：
（一）修正前刑法第33條第5 款規定：「罰金：1 元以上。」現
      行刑法則規定「罰金：新臺幣1000元以上」，是比較新舊
      法結果，以修正前刑法之規定有利於行為人。
（二）本件被告多次詐欺取財行為，主觀上顯係基於同一之概括
      犯意，客觀上逐次實施數次行為而具連續性，進而侵害同
      性質之法益，其各次行為在刑法評價上，各具獨立性，每
      次行為皆可獨立成罪，依修正前刑法第56條之規定，本得
      適用連續犯規定而論以一罪，並得加重其刑至二分之一，
      惟因現行刑法刪除前開連續犯規定，以致被告前揭數次違
      犯構成要件行為須分別論以數罪而併罰之，仍以修正前刑
      法第56條之規定較有利於被告。
（四）被告行為時，刑法第47條累犯之適用並不以故意犯為限，
      雖現行刑法第47條限於故意犯始有適用，然被告為故意犯
      罪，故不論依新舊法，均構成累犯，並無歧異之處，自不
      生比較之餘地，故應一般法律適用之原則，適用現行、有
      效之裁判時法論處。
（五）據上綜合比較結果，現行刑法對被告並非有利，應依刑法
      第2 條第1 項前段之規定，整體適用行為時法即修正前之
      刑法處斷之。
四、核被告所為，係犯刑法第339 條第1 項之詐欺取財罪。被告
    先後多次犯行，時間緊接、方法相同，係觸犯構成要件相同
    之罪名，顯係基於概括犯意為之，應依修正前刑法第56條連
    續犯之規定，論以一罪，並加重其刑。又被告於88年間，因
    竊盜、妨害自由案件，分別經本院89年度易字第735 號、臺
    灣高等法院高雄分院89年度上易字第1645號判處有期徒刑4
    月、6 月確定在案，上開2 罪經定其應執行之刑為有期徒刑
    9 月，而於91年3 月8 日易科罰金執行完畢，有臺灣高雄地
    方法院檢察署刑案資料查註紀錄表、臺灣高等法院被告前案
    紀錄表各1 份在卷可憑，其於有期徒刑執行完畢後5 年內故
    意再犯上開有期徒刑以上之罪，為累犯，應依刑法第47條第
    1 項規定加重其刑，並遞加重之。爰審酌被告正值青壯之年
    ，不思以正途獲取金錢，竟利用其與告訴人往來多時之信任
    ，起意向告訴人詐取財物，復低價售出變現，致告訴人蒙受
    相當五十餘萬元貨款之損失，犯後又否認犯行，迄今已6 年
    餘未與告訴人和解及賠償，態度不佳，惡性非輕，暨念其犯
    罪之手段、動機、告訴人所受損害等一切情狀，量處如主文
    所示之刑，以資懲儆。
五、末按中華民國九十六年罪犯減刑條例固經總統於96年7 月4
    日公布，同年7 月16日施行，本件被告犯罪時間雖亦在96年
    4 月24日以前，惟按本條例施行前，經通緝而未於中華民國
    96年12月31日以前自動歸案接受偵查、審判或執行者，不得
    依本條例減刑，同條例第5 條定有明文。而被告前在審理中
    ，經本院於93年2 月4 日發布通緝，未於96年12月31日前自
    動歸案接受偵查，係於97年9 月3 日因另涉違反槍砲彈藥刀
    械管制條例等案，遭警逮捕而緝獲歸案，有本院通緝書、高
    雄縣政府警察局通緝案件移送書各1 份在卷為憑（92易卷第
    34頁、審易緝卷第1 頁），自不得減刑，併此敘明。
據上論斷，依刑事訴訟法第299 條第1 項前段，刑法第2 條第1
項前段、第339 條第1 項、第47條第1 項，修正前刑法第56條，
罰金罰鍰提高標準條例第1 條前段，判決如主文。
本案經檢察官丙○○到庭執行職務。
中    華    民    國    98    年    2     月    18    日
                  刑事第十三庭  審判長法  官   唐照明
                                      法  官   楊國煜
                                      法  官   黃苙荌
以上正本證明與原本無異。
如不服本判決應於收受送達後10日內向本院提出上訴書狀，並應
敘述具體理由；如未敘述上訴理由者，應於上訴期間屆滿後20日
內向本院補提理由書（均須按他造當事人之人數附繕本）「切勿
逕送上級法院」。
中    華    民    國    98    年    2     月    19    日
                                      書記官   廖佳玲
附錄論罪科刑法條：
中華民國刑法第339條
意圖為自己或第三人不法之所有，以詐術使人將本人或第三人之
物交付者，處5 年以下有期徒刑、拘役或科或併科1 千元以下罰
金。
以前項方法得財產上不法之利益或使第三人得之者，亦同。
前二項之未遂犯罰之。
附表：
  ┌──┬──────┬───────────┬──────┐
  │編號│時間        │貨品名稱及數量        │估價單號    │
  ├──┼──────┼───────────┼──────┤
  │1   │91年7 月27日│小水100箱、杯水60箱   │No511756    │
  ├──┼──────┼───────────┼──────┤
  │2   │91年7 月27日│杯水140箱             │No511757    │
  ├──┼──────┼───────────┼──────┤
  │3   │91年7 月27日│小水936箱             │No511758    │
  ├──┼──────┼───────────┼──────┤
  │4   │91年7 月27日│杯水200箱             │No511759    │
  ├──┼──────┼───────────┼──────┤
  │5   │91年7 月27日│大水240箱、小水624箱  │No511761    │
  ├──┼──────┼───────────┼──────┤
  │6   │91年7 月27日│大水500箱             │No511762    │
  ├──┼──────┼───────────┼──────┤
  │7   │91年7 月29日│大水240箱、小水624箱  │No511763    │
  ├──┼──────┼───────────┼──────┤
  │8   │91年7月29日 │大水240箱、小水624箱  │No511766    │
  ├──┼──────┼───────────┼──────┤
  │9   │91年7 月31日│小水917箱             │No511767    │
  ├──┼──────┼───────────┼──────┤
  │10  │91年7 月31日│大水420箱、小水390箱  │No511768    │
  ├──┼──────┼───────────┼──────┤
  │11  │91年8 月1 日│大水60箱、小水78箱    │No511769    │
  ├──┼──────┼───────────┼──────┤
  │12  │91年8 月2 日│小水980箱             │No511770    │
  ├──┼──────┼───────────┼──────┤
  │13  │91年8 月3 日│小水996箱             │No511771    │
  ├──┼──────┼───────────┼──────┤
  │14  │91年8 月3 日│大水60箱              │No511772    │
  ├──┼──────┼───────────┼──────┤
  │15  │91年8 月3 日│大水360 箱、小水420 箱│No511773    │
  ├──┼──────┼───────────┼──────┤
  │16  │91年8月5日  │小水996箱             │No511774    │
  └──┴──────┴───────────┴──────┘


司法院資訊處製作；財團法人民間司法改革基金會備份。
